【裁判字號】    95,小上,24
【裁判日期】    950310
【裁判案由】    給付報酬
【裁判全文】
臺灣桃園地方法院民事裁定              95年度小上字第24號
上  訴  人  國立中央大學
法定代理人  乙○○
訴訟代理人  呂理胡律師
被上訴人    甲○○
上列當事人間給付報酬事件，上訴人對於中華民國95年1 月12日
本院中壢簡易庭94年度壢小字第1438號第一審判決提起上訴，本
院裁定如下：
    主      文
上訴駁回。
第二審訴訟費用新臺幣壹仟伍佰元由上訴人負擔。
    理      由
一、本件上訴意旨略以：被上訴人係以其於民國92年間由原任職
    於上訴人所設推廣中心之職員謝依宸僱用為上訴人之臨時工
    ，工作期間至93年2 月3 日新春團拜活動結束為止，爰依據
    勞動契約起訴請求上訴人給付薪資新臺幣（下同）34,000元
    。惟查，被上訴人非上訴人之學生，不具工讀生之資格，依
    上訴人各單位分層負責表之規定，未徵用工讀生而僱用臨時
    工，須經上訴人之校長核定，謝依宸無權為上訴人僱用被上
    訴人為臨時工，是兩造間並無僱傭關係存在，被上訴人對上
    訴人無報酬請求權；又謝依宸已因瀆職罪嫌經提起公訴，現
    由本院刑事庭審理中，且已經上訴人解僱，是其證言並非可
    採，原審遽採信其證言而為上訴人敗訴之判決，顯屬無據，
    其判決自有違誤，爰依法提起本件上訴，請求廢棄原判決並
    駁回被上訴人第一審之小額訴訟等語。
二、惟按對於小額程序之第一審判決提起上訴，非以其違背法令
    為理由，不得為之。所謂判決違背法令，乃指判決不適用法
    規或適用不當，或有民事訴訟法第469 條所列第1 款至第5
    款事由時，其判決當然為違背法令。又上訴不合法者，第二
    審法院應以裁定駁回之。此觀諸民事訴訟法第436 條之24第
    2 項、第436 條之32第2 項準用第468 條、第469 條第1 款
    至5 款、第444 條第1 項前段甚明。而當事人提起上訴，如
    依民事訴訟法第468 條規定，以小額程序之第一審判決有不
    適用法規或適用法規不當為理由時，其上訴狀或理由狀應有
    具體之指摘，表明原判決所違背之法令及其具體內容，以及
    依訴訟資料可認為原判決有違背法令之具體事實，並揭示該
    法規之條項或其內容，若係成文法以外之法則，應揭示該法
    則之旨趣，倘為司法院解釋或最高法院之判例，則應揭示該
    解釋或判例之字號或其內容，如以民事訴訟法第469 條第1
    款至第5 款所列情形為理由時，其上訴狀或理由狀，應揭示
    合於該條款之事實。上訴狀或理由狀如未依上開方法表明，
    或其所表明者，顯與上開法條規定不相合時，難認為已對小
    額程序之第一審判決之違背法令有具體之指摘，其上訴即不
    合法。
三、經核上訴人所陳之前開上訴理由，無非引用原審判決時之攻
    擊防禦方法，並就原審取捨證據、認定事實之職權行使任加
    指摘，並未具體指出原審判決有如何違背法令情事，亦未指
    明原審判決所違反之法令條項或其內容，以及依訴訟資料有
    何判決違背法令之具體事實，自不得謂已合法表明上訴理由
    。揆諸首揭說明，其上訴難認為合法，應予駁回。
四、次按於小額訴訟之上訴程序，法院為訴訟費用之裁判時，應
    確定其費用額，又訴訟費用，由敗訴之當事人負擔，民事訴
    訟法第436 條之19第1 項、第436 條第32第1 項及第78條規
    定甚明。本件上訴既不合法，上訴費用自應由上訴人負擔，
    從而本件之第二審裁判費用1,500 元，應由上訴人負擔，是
    本件上訴人應負擔之訴訟費用額確定為1,500 元。
五、結論：本件上訴為不合法，依民事訴訟法第436 條之32第1
    項、第2 項、第436 條之19第1 項、第444 條第1 項前段、
    第95條、第78條，裁定如主文。
中    華    民    國    95    年    3     月    10    日
                  民事第三庭  審判長法  官  潘進柳
                                    法  官  周玉
                                    法  官  林望民
以上正本係照原本作成
不得抗告
中    華    民    國    95    年    3     月    10    日
                                    書記官  曾建中


司法院資訊處製作；財團法人民間司法改革基金會備份。
